it: Metodo di applicazione della fornitura meteorologica: Non adesivo; Autoadesivo; Altro
zh-CN: 天气防护用品使用方法: 非粘性; 自粘式; 其他
nl: Toepassingsmethode watervoorziening: Niet klevend; Zelfklevend; Andere
fr: Méthode d’application des prévisions météorologiques: Non adhésif; Autocollant; Autre
lt-LT: Atsparumo aplinkos poveikiui priemonių naudojimo būdas: Nelipni; Lipni; Kita
fi: Säätarvikkeiden käyttömenetelmä: Ei-liimautuva; Itseliimautuva; Muu
sk-SK: Spôsob aplikácie zásob produktov ochrany pred počasím: Nelepivý; Samolepiaci; Iné
ja: 天候供給の適用方法: 非粘着性; 自己粘着; その他
sv: Metod för väderprognosapp: Non-adhesive; Självhäftande; Övrigt
bg-BG: Метод на прилагане на метеорологичните консумативи: Незалепващ; Самозалепващ се; Други
ru: Способ монтажа изделий для защиты от неблагоприятной погоды: Неклейкий; Самоклеящийся; Другой
de: Anwendungsmethode von Wetterzubehör: Nicht klebend; Selbstklebend; Sonstiges
ro-RO: Metoda de aplicare a izolației termice: Neadezivă; Autoadezivă; Altele
vi: Phương pháp ứng dụng thời tiết: Không dính; Tự dính; Khác
el: Μέθοδος εφαρμογής συστημάτων προστασίας από τον καιρό: Μη κολλητικό; Αυτοκόλλητο; Άλλο
hu: Szigetelőanyag alkalmazási módja: Nem tapadó; Öntapadó; Egyéb
hr-HR: Način primjene proizvoda za zaštitu od vremenskih uvjeta: Neljepljiva; Samoljepljivo; Ostalo
cs: Způsob aplikace předpovědi počasí: Nelepicí; Samolepicí; Jiné
tr: Hava durumu kaynağı uygulama yöntemi: Yapışkan olmayan; Kendinden yapışkanlı; Diğer
sl-SI: Način uporabe materialov za tesnjenje pred vremenskimi vplivi: Nelepljiva; Samolepilna; Drugo
es: Método de aplicación del parche calentador: No adhesivo; Autoadhesivo; Otros
da: Anvendelsesmetode for vejrudstyr: Ikke-klæbende; Selvklæbende; Andet
pl: Metoda aplikacji w zależności od pogody: Niesamoprzylepne; Samoprzylepne; Inne
en: Weather supply application method: Non-adhesive; Self-adhesive; Other
pt-PT: Método de aplicação de indicações meteorológicas: Não aderente; Auto-aderente; Outro
zh-TW: 氣象供應套用方法: 無黏性; 壓敏膠; 其他
nb: Værforsyningspåføringsmetode: Ikkeklebende; Selvklebende; Annet
th: วิธีการใช้ผลิตภัณฑ์ป้องกันสภาพอากาศ: แบบไม่มีกาวในตัว; แบบมีกาวในตัว; อื่นๆ
ko: 기상 용품 도포 방법: 비접착식; 자가접착식; 기타
pt-BR: Método de aplicação da previsão do tempo: Não adesivo; Autoadesivo; Outro